# 反向合并少数股东权益

提问人：很白 时间：2019-07-31 11:16:22
请教陈版：
A 公司发行股份给 B 公司90% 的股东，形成 B 对 A的反向合并。
B 公司 10%的股东视为少数股权。
在编制合并报表时，这部分少数股权对应的是 B 单体报表的股权，还是合并后的股权？

回答人：chenyiwei
这部分少数股权仅在 B 公司（法律上子公司）享有权益，所以不涉及法律上母公司A 的权益份额。所以大致上可以理解为对应的是 B 单体报表的股权，但也不能简单地认为就是对应于 B 单体。如果B 还有其他子公司（不含 A），则应是 B 自身合并报表中的归母净资产口径。